【裁判字號】    99,台上,2517
【裁判日期】    990429
【裁判案由】    公共危險等罪
【裁判全文】
最高法院刑事判決            九十九年度台上字第二五一七號
上  訴  人  甲○○
上列上訴人因公共危險等罪案件，不服台灣高等法院中華民國九
十七年四月三十日第二審判決（九十七年度交上訴字第二三號，
起訴案號：台灣台北地方法院檢察署九十六年度偵字第一九六０
七號），提起上訴，本院判決如下：
    主  文
上訴駁回。
    理  由
一、公共危險部分
按刑事訴訟法第三百七十七條規定，上訴於第三審法院，非以判
決違背法令為理由，不得為之。是提起第三審上訴，應以原判決
違背法令為理由，係屬法定要件。如果上訴理由書狀並未依據卷
內訴訟資料，具體指摘原判決不適用何種法則或如何適用不當，
或所指摘原判決違法情事，顯與法律規定得為第三審上訴理由之
違法情形，不相適合時，均應認其上訴為違背法律上之程式，予
以駁回。本件原判決援引第一審判決，認上訴人甲○○有其事實
欄所載公共危險之犯行，已詳所憑之證據與認定之理由，就上
訴人否認犯罪之所辯，認不足採信，於理由內予以指駁、說明甚
詳，因而維持第一審論處上訴人駕駛動力交通工具肇事，致人受
傷而逃逸罪刑之判決，駁回上訴人在第二審之上訴，從形式上觀
察，並無足以影響判決結果之違法情形存在。上訴意旨略以：上
訴人一個肇事逃逸之違規行為，被移送裁決二次，江幸娟如何能
於數個月後認出肇事者即上訴人，本件有可能是警員與乙○○及
江幸娟共同以假車禍向上訴人詐財，請調閱、勘驗道路上之監視
錄影VCD ，比對上訴人之汽車有無經過該處、有無救護車前來救
援、警察何時到現場云云。惟犯罪事實之認定，證據之取捨及其
證明力如何，乃事實審法院自由判斷之職權，如其取捨不違背經
驗法則與論理法則，即不得指為違法，而據為上訴第三審之理由
。原判決依憑上訴人之部分自白、證人乙○○及江幸娟之證言、
現場圖、道路交通事故調查報告表(一)(二)、交通事故談話紀錄表、
現場照片、道路交通事故補充資料、診斷證明書等證據資料，資
以認定上訴人於民國九十六年八月十二日上午一時許，駕駛H3-2
00號營業小客車，行經台北縣新店市○○路○段二六四號前，疏
未注意車前狀況，右前車頭撞及同向在道路旁行走之乙○○，使
乙○○受有頭部損傷等傷害。上訴人肇事後曾停車三、四秒，乙
○○之同行友人江幸娟告知其已肇事，上訴人竟未下車查看，仍
駕車逃離現場，江幸娟乃記下車號報警等情，已說明本於調查所
得心證，分別定其取捨而為事實判斷之理由。並就江幸娟有關目
睹上訴人駕車肇事之基本事實陳述，前後並無不同，如何堪以採
信，上訴人提出其臉部受傷之照片，其上並無拍攝日期，且該幀
照片與江幸娟於警詢指認之照片，二者於相貌、輪廓均屬相同，
顯非難以辨識，上訴人辯稱案發時其臉部受傷腫脹，江幸娟應認
不出當時之肇事者即上訴人云云，如何不足採信之論據。所為論
斷，核無違背客觀存在之經驗法則與論理法則，自屬原審採證、
認事之適法職權行使，不容任意指摘為違法。又上訴人於原審並
未請求調查、勘驗道路監視錄影光碟，況本件事證已臻明確，原
審未予調查，亦無違法可言，其餘上訴意旨，就原判決上開論斷
，究如何違背法令，並未具體指摘，仍執陳詞，否認犯罪，徒就
原審採證、認事之適法職權行使及已詳加說明之事項，恣意爭辯
，難謂為適法之第三審上訴理由。應認此部分之上訴違背法律上
之程式，予以駁回。
二、業務過失傷害部分
按刑事訴訟法第三百七十六條所列各罪之案件，經第二審判決者
，不得上訴於第三審法院，法有明文。上訴人所犯業務過失傷害
部分，原審係依刑法第二百八十四條第二項論處罪刑，核屬刑事
訴訟法第三百七十六條第一款之案件，依首開說明，既經第二審
判決，自不得上訴於第三審法院，上訴人竟復提起上訴，顯為法
所不許，此部分之上訴為不合法，應予駁回。
據上論結，應依刑事訴訟法第三百九十五條前段，判決如主文。
中    華    民    國  九十九  年    四    月  二十九  日
                      最高法院刑事第十三庭
                          審判長法官  賴  忠  星
                                法官  呂  丹  玉
                                法官  吳      燦
                                法官  蔡  名  曜
                                法官  葉  麗  霞
本件正本證明與原本無異
                                      書  記  官
中    華    民    國  九十九  年    五    月    四    日
                                                      Ｅ

司法院資訊處製作；財團法人民間司法改革基金會備份。
